臺灣新竹地方法院民事簡易判決　　　　 94年度竹簡字第438號
原　　　告　新竹國際商業銀行股份有限公司
法定代理人　丙○○
訴訟代理人　甲○○
被　　　告　乙○○
上列當事人間返還消費借貸款事件，本院於民國94年5月24日辯
論終結，判決如下：
    主      文
被告應給付原告新台幣壹拾萬貳仟伍佰捌拾元，及其中新台幣玖
萬柒仟元，自民國九十四年二月十六日起至清償日止，按日息萬
分之五點四五計算之利息，暨自民國九十四年二月十六日起至清
償日止，逾期六個月以內者，按上開利率百分之十，逾期超過六
個月者，按上開利率百分之二十計付之違約金。
訴訟費用由被告負擔。
本判決得假執行。
    事實及理由
一、原告主張：被告於民國（下同）92年7 月間向原告申辦信用
    卡，與原告訂立信用卡申請書及約定條款，依上開約定，被
    告同意依原告寄送之信用卡消費對帳單所指定日期及方式繳
    付帳款與原告，若逾期未繳，則按日息萬分之五點四五計付
    利息，並依逾期未繳清金額按月另行計付違約金。詎被告至
    94年2月15日止，計有預借現金、消費款總額新台幣（下同
    ）97,000元，逾期（循環）利息5,580元，合計102,580元之
    帳款未繳，依約定條款第22條，被告喪失期限利益，視為全
    部到期，應一次全數清償，惟屢經催討，仍置之不理，爰依
    民法消費借貸之法律關係及前開契約之相關約定提起本件訴
    訟。並聲明：如主文第一項所示。
二、被告對原告上開主張之事實不爭執，惟以其無力償還，希望
    能分期付款等語置辯。
三、程序部分：
（一）依卷附兩造簽訂之信用卡約定條款第25條約定，因本契約
      涉訟時，雙方合意以本院為第一審管轄法院，是本院自有
      管轄權。
（二）按訴狀送達後，原告不得將原訴變更或追加他訴，但擴張
      或減縮應受判決事項之聲明，不在此限，民事訴訟法第25
      5條第1項第3款定有明文。查原告起訴時之聲明原係「被
      告應給付原告102,580元，及其中97,000元，自94年2月16
      日起至清償日止，按日息萬分之5點45計算之利息，並自
      94年2月16日起至清償日止，按月繳納800元之違約金。」
      ，嗣於同年5月24日言詞辯論期日，更改其聲明如主文第
      一項所示，核屬減縮應受判決事項之聲明，參諸前揭規定
      ，應予准許。
四、得心證之理由：
    原告主張之前揭事實，業據其提出信用卡申請書、信用卡約
    定條款、信用卡帳單明細及信用卡應收帳款明細表等各乙份
    為證，核與其所述相符，且為被告所不爭執，堪信原告之主
    張為真實。從而，原告依消費借貸之法律關係及兩造契約之
    相關約定，請求被告給付如主文所示之金額，即無不合，應
    予准許。
五、本件係依民事訴訟法第427條第1項適用簡易訴訟程序所為被
    告敗訴之判決，應依職權宣告假執行。
六、據上結論，原告之訴有理由，依民事訴訟法第436條第2項、
    第385條第1項前段、第78條、第389條第1項第3款，判決如
    主文。
中　　華　　民　　國　　94　　年　　6　　月　　 3 　　日
                  新竹簡易庭  法　官　楊明箴
以上正本係照原本作成。
如對本判決上訴，須於判決送達後20日內向本院提出上訴狀。
                              書記官　許麗汝
中　　華　　民　　國　　94　　年　　6　　月　　 3 　　日
